臺灣彰化地方法院刑事判決　　　　　　　　　　　　　九十三年度訴字第一六九號
　　公　訴　人　台灣彰化地方法院檢察署檢察官
　　被　　　告　乙○○
右列被告因違反毒品危害防制條例案件，經檢察官提起公訴（九十三年毒偵字第二六
０號），及移送併辦（九十三年度毒偵字第四六七號），有刑事訴訟法第二百七十三
條之一第一項之情形，本院裁定改依簡式審判程序審理判決如左：
    主  文
乙○○連續施用第一級毒品，處有期徒刑捌月；又連續施用第二級毒品，處有期徒刑
陸月。應執行有期徒刑壹年。
    事  實
一、乙○○前因違反毒品危害防制條例案件，經觀察、勒戒後，認有繼續施用毒品傾
    向，再經本院以八十九年度毒聲字第六一九號裁定送強制戒治，嗣其戒治成效經
    評定為合格，經本院以八十九年度毒聲字第三０三五號裁定停止戒治，所餘期間
    付保護管束，並於民國九十年二月十一日保護管束期滿，由台灣彰化地方法院檢
    察署檢察官於同年三月二十二日，以九十年度毒偵字第四一二、四一三、四一四
    號不起訴處分確定。詎仍不知悔改，基於施用第一級毒品海洛因之概括犯意，自
    九十二年六、七月間某日起至同年十月底某日止，在彰化縣鹿港鎮朋友住處及彰
    化縣伸港鄉媽祖廟廁所內等處，以香煙吸入之方式，約一星期一次，連續施用海
    洛因多次；另基於施用第二級毒品安非他命之概括犯意，自九十年六月某日起至
    九十二年十月底某日止，在同上處所等處，以將安非他命置於燈泡內以火燒烤吸
    食其煙之方式，連續施用安非他命多次，嗣分別於（一）九十二年十月十六日十
    八時三十分許，在彰化縣彰化市○○○路四十六號四樓；（二）九十二年十一月
    二日下午二時四十分許，在彰化縣鹿港鎮○○路○段一五二號前，為彰化縣警察
    局鹿港分局員警查獲。
二、案經彰化縣警察局鹿港分局報請台灣彰化地方法院檢察署檢察官偵查起訴及移送
    併辦
    理  由
一、右揭犯罪事實，業據被告於警詢、偵訊、本院準備程序及審理時均坦承不諱，且
    其被查獲後為警採集之尿液，經送請彰化縣衛生局檢驗結果，均呈甲基安非他命
    、嗎啡（海洛因施用入人體後，水解還原成嗎啡，再循嗎啡之代謝方式排出體外
    ）陽性反應，有彰化縣警察局鹿港分局委託檢驗尿液代號及真實姓名對照認證單
    二紙、彰化縣衛生局九十二年十月二十七日煙檢字第九二二一００號及九十二年
    十一月十日煙檢字第九二二二一八號煙毒尿液檢驗成績書二紙在卷可參，足見被
    告之自白堪以採信。本件事證明確，被告上開犯行應堪認定。
二、又被告前於八十九年間因違反毒品危害防制條例案件，經觀察、勒戒後，認有繼
    續施用毒品傾向，再經本院以八十九年度毒聲字第六一九號裁定送強制戒治，嗣
    其戒治成效經評定為合格，經本院以八十九年度毒聲字第三０三五號裁定停止戒
    治，所餘期間付保護管束，並於九十年二月十一日保護管束期滿，由台灣彰化地
    方法院檢察署檢察官於九十年三月二十二日，以九十年度毒偵字第四一二、四一
    三、四一四號不起訴處分確定等情，有台灣高等法院被告全國前案紀錄表、台灣
    彰化地方法院檢察署刑案資料查註紀錄表、台灣彰化地方法院檢察署檢察官九十
    年度毒偵字第四一二、四一三、四一四號不起訴處分書等在卷可按。被告顯係於
    前案施用毒品經觀察、勒戒後，認有繼續施用毒品傾向，經送強制戒治期滿，由
    檢察官為不起訴處分後，五年內再犯本件施用毒品罪，應予依法論科。
三、核被告所為，係犯毒品危害防制條例第十條第一項之施用第一級毒品罪及第十條
    第二項之施用第二級毒品罪。被告分別持有第一、二級毒品之低度行為應各為其
    施用之高度行為吸收，不另論罪，併予敘明。被告先後多次施用第一級毒品海洛
    因及第二級毒品安非他命之犯行，時間緊接，所犯又係構成要件相同之罪名，顯
    係基於概括之犯意反覆為之，均為連續犯，應均依刑法第五十六條之規定論以一
    罪，並加重其刑。又其所犯前開二罪之間，犯罪構成要件不同，行為互殊，顯係
    基於各別犯意為之，應予分論併罰。爰審酌被告犯罪次數、施用之期間、動機、
    目的、方法、不知珍惜身體、犯罪所生危害，及犯後坦承犯行之態度等一切情狀
    ，量處如主文所示之刑，並定其應執行之刑，以示懲處。
四、末按毒品危害防制條例於九十二年六月六日經立法院修正通過後，已於同年七月
    九日經總統公布，並自公布後六個月即九十三年一月九日開始施行（參同條例第
    三十六條）。其中有關強制戒治、觀察勒戒及刑事訴追程序雖有部分修正，惟本
    件被告係於戒治期滿經檢察官為不起訴處分確定後，五年內再犯本件連續施用第
    一級、第二級毒品罪，不論依修正前、後之規定，均係依據相同之條文（即毒品
    危害防制條例第十條第一項、第二項）論罪科刑，而該條文並未修正，尚無比較
    新舊法之實益，附此敘明。
據上論斷，應依刑事訴訟法第二百七十三條之一第一項、第二百九十九條第一項前段
，毒品危害防制條例第十條第一項、第二項，刑法第十一條前段、第五十六條、第五
十一條第五款，判決如主文。
本案經檢察官甲○○到庭執行職務。
中      華      民      國    九十三    年      三      月    三十一    日
                              臺灣彰化地方法院刑事第一庭
                                  法      官  黃  齡  玉
右正本證明與原本無異。
如不服本判決，應於判決送達後十日內，向本院提出上訴狀( 須附繕本 )。
                                  法院書記官  黃  當  易
中      華      民      國    九十三    年      四      月      一      日
毒品危害防制條例第十條：
施用第一級毒品者，處六月以上五年以下有期徒刑。
施用第二級毒品者，處三年以下有期徒刑。
